# 远期结售汇业务是否适用套期会计准则规定的套期会计方法

提问人：nicolehan19 时间：2021-09-18 20:33:08
请教各位专家，我们目前在做的一个IPO项目，有远期结售汇业务，是根据银行出具的远期结售汇确认书，约定到期按照固定的汇率办理结汇，这个远期结售汇业务是否可以适用套期会计，如不能适用，理由是？

回答人：chenyiwei
套期会计方法的适用门槛较高，操作较为复杂，且属于可选项，故不建议采用。可参考：《中审众环研究 2020 》之“问题4-1-3（远期外汇合约是否可以采用套期会计核算）”。